【裁判字號】    92,易,818
【裁判日期】    920704
【裁判案由】    違反菸酒管理法
【裁判全文】
臺灣臺南地方法院刑事判決                          九十二年度易字第八一八號
    公  訴  人  臺灣台南地方法院檢察署檢察官
    被      告  丙○○
    被      告  甲○○
    被      告  丁○○
    被      告  乙○○
右列被告因違反菸酒管理法案件，經檢察官提起公訴（九十二年度偵字第四三七四號
），本院判決如左：
    主  文
丙○○共同輸入私菸，累犯，處有期徒刑伍月，如易科罰金，以參佰元即新台幣玖佰
元折算壹日，併科罰金新台幣參拾萬元，罰金如易服勞役，以罰金總額與陸個月之日
數比例折算。
甲○○共同輸入私菸，處有期徒刑參月，如易科罰金，以參佰元折算壹日。
丁○○共同輸入私菸，處有期徒刑參月，如易科罰金，以參佰元折算壹日。
乙○○共同輸入私菸，累犯，處有期徒刑陸月，如易科罰金，以參佰元折算壹日；併
科罰金新台幣參拾萬元，如易服勞役，以罰金總額與陸個月之日數比例折算。
扣案之長壽牌黃硬盒私菸共貳拾萬柒玖仟陸佰包均沒收。
    事  實
一、乙○○前有二次違反懲治走私條例案件之前科，最近一次於民國八十九年六月三
    十日經臺灣高等法院以八十六年度上訴字第四五三五號判處有期徒刑七月，經最
    高院於八十九年十月六日以八十九年度台上字第五九八八號駁回上訴確定，於九
    十年十月二十九日執行完畢；丙○○亦曾因違反懲治走私條例案件，經臺灣高等
    法院臺南分院於九十年二月二十一日以九十年度上訴字第八三號判處有期徒刑六
    月，並經最高法院於九十年四月二十六日以九十年度台上字第二四五一號駁回上
    訴確定，於九十年十一月二十八日執行完畢。詎其二人仍不知悛悔，復夥同丁○○、甲○○，於九十二年三月二十四日晚上由乙○○任船長駕船，餘三人為船員
    ，自台南市安平漁港出港，同年月二十六日至澎湖縣西南方約一百海浬處作業時
    ，經某不詳船名之小貨船上之不詳姓名之成年人，以每箱新台幣（下同）三百元
    之代價委由乙○○接駁輸入私自製造之黃盒長壽牌香菸二十七萬九千六百包，經
    乙○○告知船員丙○○、甲○○與丁○○等三人後，均明知未經許可輸入之香菸
    為私菸，依法不得輸入，竟與與該不詳真實姓名年籍成年男子，基於共同輸入私
    菸犯意之聯絡，共同將小貨船上之私菸搬上其漁船上，載運輸入我國領海海域內
    ，準備依約定之訊號交付給指定之不詳年籍姓名綽號「阿忠」之成年男子。於同
    年月二十九日二十一時許，丙○○、甲○○、丁○○、乙○○四人於接駁載運至
    我國領海之臺南縣曾文溪口外海十浬處（北緯二三度二分、東經一一九度五二分
    ），準備依約定交貨給綽號「阿忠」之男子時，為警當場查獲，並從其等駕駛之
    船上扣得上開未經許可輸入之私菸（長壽牌黃色包裝）共二十七萬九千六百包。
二、案經行政院海岸巡防署海洋巡防總局第十三海巡隊移送臺灣臺南地方法院檢察署
    檢察官偵查起訴。
    理  由
一、右揭事實，迭據被告丙○○、甲○○、丁○○與乙○○等人於警訊、檢察官偵訊
    及本院審理時坦承不諱，互核其等所述情節一致。此外，又有海巡隊製作之逕行
    搜索扣押筆錄、扣押物品目錄、漁船違反菸酒管理法案嫌疑貨品扣押貨品清單、
    檢查記錄表、各一紙及扣押品現場複製照片六張附卷可稽，並有扣案未經許可仿
    造之仿冒品黃硬盒長均菸二十七萬九千六百包可資佐證，足見被告三人之自白核
    與事實相符，且扣案之香菸確係仿冒品等情，亦經台灣菸酒股份有限公司臺北菸
    廠鑑定明確，有該菸廠九十二年四月十四日臺菸品字第092000154 號函附卷足憑
    。準此，本件事證明確，被告四人犯行可以認定，自應依法論科。
二、按「菸酒管理法」業經行政院於九十年十一月二十九日以（九○）台財字第○六
    九六七一號令發布，並自九十一年一月一日起施行；此外，行政院亦於九十年十
    二月二十七日以台九十財字第○七五○八三號函公告修正懲治走私條例第二條第
    四項公告之「懲治走私條例公告管制物品項目及其數額」丙項，該項第一款之「
    菸、酒、捲菸紙」，自九十一年一月一日刪除。核被告丙○○、甲○○、丁○○
    與乙○○等四人將私菸輸入我國境內之行為，係犯菸酒管理法第四十六條之輸入
    私菸罪。而被告四人與小貨船上不詳真實姓名之成年男子及不詳姓名年籍之綽號
    「阿忠」之人間，就上開犯行，均有犯意之聯絡及行為之分擔，均為共同正犯。
    又被告乙○○前於八十六年間，因違反懲治走私條例案件，經本院判處有期徒刑
    七月，於八十九年十月間確定，並於九十年十月二十九日執行完畢；被告丙○○
    則於九十年間，因違反懲治走私條例案件，經臺灣高等法院台南分院判處有期徒
    刑六月於九十年四月間確定，並於九十年十一月二十八日執行完畢等情，有台灣
    台南地方法院檢察署刑案資料查註紀錄表及臺灣高等法院被告全國前案記錄表各
    一份在卷可按，其二人於五年之內再犯本件有期徒刑以上之罪，為累犯，均應依
    法加重其刑。爰審酌被告等貪圖漁利，欲藉輸入私菸獲取不正利益，足生影響國
    家稅收與物資經濟，且其中二人已有違犯懲治走私條例之前科記錄，顯見彼等未
    能悔悟，與其等犯罪之動機、目的、手段、輸入之私菸數量不大、犯後尚能坦承
    犯行之態度等一切情狀，分別量處如主文所示之刑，並諭知易科罰金及易服勞役
    之折算標準，以資懲儆。至扣案之私菸二十七萬九千六百包，則應依菸酒管理法
    第五十七條之規定予以宣告沒收。
據上論斷，應依刑事訴訟法第二百九十九條第一項前段，菸酒管理法第四十六條、第
五十七條，刑法第十一條前段、第二十八條、第四十七條、第四十一條第一項、第四
十二條第三項，罰金罰鍰提高標準條例第二條，現行法規所定貨幣單位折算新臺幣條
例第二條，判決如主文。
中      華      民      國    九十二    年      七      月 四     日
                              臺灣臺南地方法院刑事第二庭
                                  法  官  朱中和
右正本證明與原本無異。
如不服本判決應於送達後十日內向本院提出上訴狀。
                                  書記官  陳著振
中      華      民      國    九十二    年      七      月       四     日
中華民國九十一年月二十五日
附錄本案論罪科刑法條全文：
菸酒管理法第四十六條：
產製或輸入私菸、私酒者，處一年以下有期徒刑、拘役或科或併科新台幣三十萬元以
上一百五十萬元以下罰金。


司法院資訊處製作；財團法人民間司法改革基金會備份。
